# 发债问题

提问人：大葱拌牛肉 时间：2016-08-03 14:12:16
甲公司成立于 2015 年 6 月，成立后政府将另一家公司乙公司划转到甲公司，乙公司成立于 2010 年，请问能否以甲公司作为发行中期票据的主体，通过编制模拟报表发债？

回答人：chenyiwei
建议通过主承销商咨询该项发债的主管机关。个人理解一般是不行的，即使编制了模拟报表。

提问人：大葱拌牛肉 时间：2016-08-30 06:23:31
备考报表作为非法定报表，可以作为发行公司债的申报报表吗？

回答人：chenyiwei
一般不认可备考报表作为发债所依据的申报报表。如果情况特殊的，建议事先与发债审核机构沟通确认。